【裁判字號】    98,聲,740
【裁判日期】    980407
【裁判案由】    累犯更定其刑
【裁判全文】
臺灣彰化地方法院刑事裁定               98年度聲字第740號
聲  請  人  臺灣彰化地方法院檢察署檢察官
受  刑  人  甲○○
上列聲請人因受刑人違反毒品危害防制條例案件（97年度訴字第
260號），於判決確定後發覺為累犯，聲請更定其刑（98年度執
聲字第395號），本院裁定如下：
    主  文
甲○○施用第一級毒品，累犯，更定其刑為有期徒刑拾月。
    理  由
一、聲請意旨略以：受刑人甲○○前因違反毒品危害防制條例、
    詐欺案件，經臺灣嘉義地方法院先後以95年度訴字第365 號
    、95年度嘉簡字第1447號判決確定，並以96年度聲字第42號
    裁定定應執行有期徒刑1 年確定，入監執行後，於民國（下
    同）96年4 月16日因縮短刑期假釋出監並付保護管束，其執
    行完畢日原為96年11月23日，惟依中華民國九十六年罪犯減
    刑條例規定，再經臺灣嘉義地方法院以97年度聲字第274 號
    （聲請書誤載為96年度聲字第274 號）裁定，就視為減刑後
    之刑定應執行刑有期徒刑6 月確定，於96年7 月16日執行完
    畢。被告於前開有期徒刑執行完畢後再於96年10月24日（聲
    請書誤載為25日）再犯施用第一級毒品罪，經本院以97年度
    訴字第260 號判決判處有期徒刑8 月確定，係累犯，且於裁
    判確定後發覺，爰依刑事訴訟法第477 條第1 項，聲請更定
    其刑等語。
二、按受徒刑之執行完畢，或一部之執行而赦免後，5 年以內故
    意再犯有期徒刑以上之罪者，為累犯，加重本刑至二分之一
    ；又按裁判確定後，發覺為累犯者，依刑法第47條之規定更
    定其刑，但刑之執行完畢或赦免後發覺者，不在此限，刑法
    第47條第1 項、第48條定有明文。
三、再按犯罪在中華民國96年4 月24日以前者，除中華民國九十
    六年罪犯減刑條例另有規定外，應予減刑；緩刑或假釋中之
    人犯，於該條例施行之日起，視為已依該條例第2 條第1 項
    規定減其宣告刑，此觀該條例第2 條規定意旨自明。又受刑
    人所犯數罪，犯罪時間倘均在96年4 月24日以前，即合於減
    刑條件；若其於96年7 月16日減刑條例施行時尚未執行完畢
    ，又因假釋中受有保護管束之宣告，其原受宣告之數罪刑符
    合減刑規定並視為減刑，即應就視為減刑後之刑，另定其應
    執行刑，俾便縮短其保護管束期間之執行，以免剝奪其視為
    減刑之利益，且該項定應執行刑裁定就受刑人日後若再犯罪
    是否為累犯或可否為緩刑之宣告，具有法律上之實益（臺灣
    高等法院臺中分院97年度抗字第402 、488 、543 、742 號
    裁定意旨可資參照）。從而，假釋中視為減刑之人犯，其所
    犯數罪之執行完畢日期，自須俟法院就各該視為減刑之刑裁
    定定應執行刑確定，並經檢察官指揮該裁定之執行後，始得
    確知。
四、末按，受刑人所犯之數罪，若均得依上開規定視為減刑，嗣
    經法院裁定定應執行刑確定，依該定應執行刑結果，受刑人
    之假釋已於96年7 月16日期滿者，就受刑人曾受宣告之徒刑
    ，應以96年7 月16日減刑條例生效之日為其執行完畢之時，
    此有最高法院97年度臺非字第302 、337 、360 、525 、52
    6 號判決意旨可資參照。
五、經查，受刑人甲○○前因連續施用第一級毒品案件，經本院
    以94年度訴字第2054號判決判處有期徒刑7 月確定（第一案
    ）；又因竊盜案件，經本院以95年度易字第369 號判決判處
    拘役50日，如易科罰金，以銀元300 元折算1 日確定（第二
    案）；再因連續施用第一級毒品案件，經臺灣嘉義地方法院
    以95年度訴字第365 號判決判處有期徒刑8 月確定（第三案
    ）；復因詐欺案件，經臺灣嘉義地方法院以95年度嘉簡字第
    1447號判決判處有期徒刑5 月，如易科罰金，以銀元300 元
    折算1 日確定（第四案），上開第三案及第四案經定應執行
    有期徒刑1 年確定，並與前開第一案及第二案接續執行，於
    96年4 月16日縮短刑期假釋出監並付保護管束，原縮刑期滿
    執行完畢日為96年11月23日，惟因96年7 月16日中華民國九
    十六年罪犯減刑條例生效，其上揭罪刑均視為減刑，並經臺
    灣嘉義地方法院於97年3 月21日以97年度聲字第274 號裁定
    就第三案及第四案視為減刑後之刑定應執行刑為有期徒刑6
    月，如易科罰金，以銀元300 元折算1 日確定，嗣經臺灣嘉
    義地方法院檢察署檢察官於97年5 月12日以97年度執更字第
    379 號執行，認其上開罪刑經減刑後，假釋期間已於96年7
    月16日屆滿，揆諸上開說明，自應以96年7 月16日為其上揭
    罪刑之執行完畢日。受刑人甲○○受上開徒刑之執行完畢，
    復於5 年以內，於96年10月24日，故意再犯施用第一級毒品
    罪，經本院以97年度訴字第260 號判決判處有期徒刑8 月確
    定，有臺灣高等法院被告前案紀錄表、本院刑事判決書各1
    份在卷可考，其所犯之罪為累犯，且上開之罪為累犯之事實
    ，係在裁判確定後始發覺，自應依刑法第48條、第47條第1
    項更定其刑如主文所示。
六、綜上，本件聲請為有理由，爰依刑事訴訟法第477 條第1 項
    ，刑法第47條第1 項、第48條，裁定如主文。
中    華    民    國    98    年    4     月    7     日
                  刑事第九庭          法  官  黃齡玉
以上正本證明與原本無異。
如不服本裁定，應於裁定送達後5日內，向本院提出抗告狀 (須
附繕本)。
中    華    民    國    98    年    4     月    7     日
                                      書記官  林嘉賢


司法院資訊處製作；財團法人民間司法改革基金會備份。
